臺灣高等法院刑事裁定
110年度聲字第2064號
聲  請  人  臺灣高等檢察署檢察官
受  刑  人  林榮溪



上列聲請人因受刑人數罪併罰有二裁判以上，聲請定其應執行之
刑（聲請案號：110年度執聲字第893號），本院裁定如下：
　　主　文
林榮溪所犯如附表所示之罪，應執行有期徒刑貳拾壹年壹月。
　　理　由
一、聲請意旨略以：上列受刑人林榮溪（下稱受刑人）因違反毒
    品危害防制條例等罪，先後經判決確定如附表所示，應依刑
    法第50條第1項第1款、第2項、第53條、第51條第5款規定，
    定其應執行之刑，爰依刑事訴訟法第477條第1項聲請裁定等
　　語。
二、按裁判確定前犯數罪者，併合處罰之，但得易科罰金之罪與
    不得易科罰金之罪，不在此限；前項但書情形，受刑人請求
    檢察官聲請定應執行刑者，依第51條規定定之；又數罪併罰
    ，有二裁判以上，依同法第51條規定，定其應執行之刑，其
    宣告多數有期徒刑者，於各刑中之最長期以上，各刑合併之
    刑期以下，定其刑期，但不得逾30年，刑法第50條第1項但
    書第1款、第2項、第53條及第51條第5款分別定有明文。
三、查受刑人因犯如附表各編號所示9罪，先後經臺灣宜蘭地方
    法院及本院先後判處如附表所示之刑，均經分別確定在案；
    而受刑人所犯如附表編號1至2所示之罪，均係得易科罰金之
    罪，如附表編號3至9所示之罪，均係不得易科罰金之罪，合
    於刑法第50條第1項但書第1款情形，依刑法第50條第2項規
    定，須經受刑人請求檢察官聲請定應執行刑，始得依同法第
    51條規定定之。茲檢察官經受刑人請求就附表所示各罪合併
    定其應執行之刑，有「臺灣宜蘭地方檢察署依102年1月23日
    修正之刑法第50條調查受刑人是否聲請定應執行刑調查表」
    在卷可稽（見本院卷第6頁），本院審核認聲請為正當，爰
    審酌附表編號1所示為幫助施用第一級毒品罪，犯罪時間為1
    07年8月16日，附表編號2所示為幫助施用第二級毒品罪，犯
    罪時間為107年7月10日，附表編號3所示為轉讓禁藥罪，犯
    罪時間為107年7月17日，附表編號4、5所示為販賣第一級毒
    品罪，犯罪時間為107年8月6日、107年8月11日，附表編號6
    至9所示均為販賣第二級毒品罪，犯罪時間為107年7月20日
    、107年8月7日、107年8月10日、107年7月28日，犯罪時間
    相近，行為態樣、手段及動機相同或相似，責任非難重複程
    度甚高，並對受刑人犯如附表數罪各自整體非難評價及刑法
    量刑公平正義理念之內部限制，復權衡受刑人之責任與整體
    刑法目的及相關刑事政策，爰於各刑中之最長期（15年3月
    ）以上，各刑合併之刑期（46年1月）以下，定其應執行之
    刑如主文所示（至已執行部分，自不能重複執行，應由檢察
    官於指揮執行時扣除之）。又數罪併罰中之1罪，依刑法規
    定得易科罰金，若因與不得易科之他罪併合處罰結果而不得
    易科罰金時，原可易科部分所處之刑，自亦無庸為易科折算
    標準之記載（司法院釋字第144號解釋參照）。是如附表編
    號1至2所示之罪，原雖得易科罰金，惟因與不得易科罰金之
    如附表編號3至9所示之罪，併合處罰結果，不得易科罰金時
    ，無庸為易科罰金之記載。
四、依刑事訴訟法第477條第1項，刑法第2條第1項但書、第50條
    第2項、第53條、第51條第5款，裁定如主文。
中　　華　　民　　國　　110 　年　　6 　　月　　30　　日
                  刑事第九庭    審判長法　官  潘翠雪
                                      法　官  俞秀美
                                      法　官  陳俞婷
以上正本證明與原本無異。
如不服本裁定，應於收受送達後五日內向本院提出抗告狀。
                                      書記官  陳君彌
中　　華　　民　　國　　110 　年　　7 　　月　　5 　　日
附表：
編         號  1 2 3 罪         名  毒品危害防制條例 毒品危害防制條例      藥事法 宣   告   刑  有期徒刑4月 有期徒刑3月 有期徒刑4月 犯 罪 日 期  107年8月16日 107年7月10日 107年7月17日 偵查(自訴)機關年度案號  宜蘭地檢署107年度偵字第5258號 宜蘭地檢署107年度偵字第5258號 宜蘭地檢署107年度偵字第5258號  最  後  事實審 法  院    宜蘭地院    宜蘭地院    宜蘭地院  案  號 107年度訴字第513號 107年度訴字第513號 107年度訴字第513號  判  決日  期 108年3月18日 108年3月18日 108年3月18日   確定   判決 法  院    宜蘭地院    宜蘭地院    宜蘭地院  案  號 107年度訴字第513號 107年度訴字第513號 107年度訴字第513號  判決確定日期 108年6月18日 108年6月18日 108年6月18日 是否得易科罰金        是       是       否 備         註  宜蘭地檢108年度執字第2077號（編號1至2經宜蘭地院107年度訴字第513號判決應執行刑有期徒刑6月，已執畢）  宜蘭地檢110年度執字第705號 
編         號  4 5 6 罪         名  毒品危害防制條例 毒品危害防制條例 毒品危害防制條例 宣   告   刑  有期徒刑15年3月 有期徒刑15年3月 有期徒刑3年8月 犯 罪 日 期  107年8月6日 107年8月11日 107年7月20日 偵查(自訴)機關年度案號  宜蘭地檢署107年度偵字第5258號 宜蘭地檢署107年度偵字第5258號 宜蘭地檢署107年度偵字第5258號  最  後  事實審 法  院    臺灣高院    臺灣高院    臺灣高院  案  號 108年度上訴字第1699號 108年度上訴字第1699號 108年度上訴字第1699號  判  決日  期 108年9月11日 108年9月11日 108年9月11日   確定   判決 法  院    最高法院    最高法院    最高法院  案  號 109年度台上字第3962號 109年度台上字第3962號 109年度台上字第3962號  判決確定日期 109年9月16日 109年9月16日 109年9月16日 是否得易科罰金        否       否       否 備         註  宜蘭地檢109年度執字第2523號（編號4至9經宜蘭地院107年度訴字第513號判決應執行刑有期徒刑21年）   
編         號  7 8 9 罪         名  毒品危害防制條例 毒品危害防制條例 毒品危害防制條例 宣   告   刑  有期徒刑3年8月 有期徒刑3年8月 有期徒刑3年8月 犯 罪 日 期  107年8月7日 107年8月10日 107年7月28日 偵查(自訴)機關年度案號  宜蘭地檢署107年度偵字第5258號 宜蘭地檢署107年度偵字第5258號 宜蘭地檢署107年度偵字第5258號  最  後  事實審 法  院    臺灣高院    臺灣高院    臺灣高院  案  號 108年度上訴字第1699號 108年度上訴字第1699號 108年度上訴字第1699號  判  決日  期 108年9月11日 108年9月11日 108年9月11日   確定   判決 法  院    最高法院    最高法院    最高法院  案  號 109年度台上字第3962號 109年度台上字第3962號 109年度台上字第3962號  判決確定日期 109年9月16日 109年9月16日 109年9月16日 是否得易科罰金        否       否       否 備         註  宜蘭地檢109年度執字第2523號（編號4至9經宜蘭地院107年度訴字第513號判決應執行刑有期徒刑21年）